# 请教陈版关于同一控制下企业合并的净资产利润率的计算问题

提问人：Bettyqueen 时间：2019-09-11 20:56:14
您好，陈老师，审计实务中遇到下面的问题，想请教一下您：
IPO 拟上市公司出具上市审计报告时需要披露净资产利润率，有一同一控制下子公司在 2017 年 10 月纳入合并范围，但是在母公司上市申报期间（2016-2018 年）进行了虚拟合并的披露，请问陈版， 2017 年净资产利润率的时候加权平均净资产应该怎么计算？
是否要按照 “报告期发生同一控制下企业合并的，计算加权平均净资产收益率时，被合并方的净资产从报告期期初起进行加权；计算扣除非经常性损益后的加权平均净资产收益率时，被合并方的净资产从合并日的次月起进行加权” 在 17 年进行加权？

回答人：chenyiwei
是，应按照你所引用的文件规定进行处理。即：
1 、计算扣非前净资产收益率时，各年度分子总包含该子公司的净利润，分母中包含该子公司的净资产；
2 、计算扣非后净资产收益率时， 2016 年度不纳入该子公司的净资产和净利润， 2017 年度仅纳入该子公司自合并日后至年末期间的扣非后净利润，其净资产自合并日起纳入加权计算。